臺灣士林地方法院民事裁定
111年度抗字第315號
抗  告  人  陳運書
相  對  人  合迪股份有限公司

法定代理人  陳鳳龍


上列當事人間聲請本票裁定事件，抗告人對於中華民國111年9月
19日本院111年度司票字第14056號裁定提起抗告，本院裁定如下
：
    主  文
抗告駁回。
抗告程序費用新臺幣壹仟元由抗告人負擔。
    理  由
一、按執票人向本票發票人行使追索權時，得聲請法院裁定後強
    制執行，票據法第123條定有明文。又本票執票人，依票據
    法第123條規定，聲請法院裁定許可對發票人強制執行，係
    屬非訟事件，此項聲請之裁定，及抗告法院之裁定，僅依非
    訟事件程序，以審查強制執行許可與否，並無確定實體上法
    律關係存否之效力，如發票人就票據債務之存否有爭執時，
    應由發票人提起確認之訴，以資解決（最高法院57年度台抗
    字第76號裁定意旨參照）。
二、抗告意旨略以：此票款為汽車貸款，抗告人均按月繳納分期
    貸款，原裁定按週年利率16%計算利息，超出當初貸款利率
    太多，且為各金融機構定存利率10倍之多，顯不合理，增加
    之利息已造成抗告人經濟困難，為此，爰提起本件抗告，請
    求廢棄原裁定等語。
三、經查：
  ㈠本件相對人主張其執有抗告人於民國110年3月17日所簽發之
    面額新臺幣（下同）1,596,000元、受款人為相對人、到期
    日111年7月19日，利息自到期日起按週年利率20%計付，並
    免除作成拒絕證書之本票1紙（下稱系爭本票），經相對人
    屆期提示仍餘1,262,835元未獲付款，並聲請上開利息按週
    年利率16%計算，依票據法第123條聲請裁定許可強制執行等
    情，已據其提出與所述相符之系爭本票為證，原裁定從形式
    審查認其聲請合於首揭法條規定，予以准許，並無不合。
  ㈡至於抗告人雖主張利息過高云云，然依民法第205條規定：「
    約定利率，超過週年16%者，超過部分之約定，無效。」因
    此，兩造於系爭本票上約定週年利率20%，僅超過週年利率1
    6%之部分，無效，其餘仍屬有效；至於抗告人簽發系爭本票
    之原因關係，兩造間有無另行約定利息，及抗告人有無按期
    繳款，所餘系爭本票之票款債務若干等，均屬實體權利義務
    之爭執，依首揭裁定意旨，應由抗告人另行提起確認本票債
    權不存在訴訟請求救濟，並非本件非訟程序所得審究。從而
    ，本件抗告指摘原裁定不當，求予廢棄，為無理由，應予駁
    回。
四、依非訟事件法第46條、第21條第2項、第24條第1項，民事訴
    訟法第495條之1第1項、第449條第1項、第78條，裁定如主
    文。
中    華    民    國    111   年    12    月     7    日
                  民事第二庭  法 官   蘇錦秀
以上正本係照原本作成。
本件裁定不得再為抗告。
中    華    民    國    111   年    12    月     7    日
                              書記官  詹欣樺